# 陈老师请进，关于明股实债后续资本公积的问题

提问人：panfuzan 时间：2017-11-23 09:47:59
你好，陈老师。我想请教一下关于明股实债的问题，以前你和别的同学也探讨过。投资方按合同投入到我公司后，按合同每年支付的收益折现后，会产生一个资本公积负数。比如：借：银行存款 10000 贷：实收资本。借：资本公积 500 未确认融资费用10 贷：长期应付款： 510 。这个资本公积在投资方转让股权时，还用处理吗？

回答人：chenyiwei
这部分资本公积实际上表明了名义上的股东（资金方）的实际出资额低于所增加的注册资本，本质上是出资不足的表现。后续股权转让只是更换股东，如果新股东没有补上该出资不足的差额，则该资本公积负数将继续存在。